臺灣高等法院臺南分院刑事裁定　　　　　　九十一年度毒抗字第三三七號　 Ｃ
　　　抗　告　人
　　　即　被　告　甲　○　○
右列抗告人因違反毒品危害防制條例，經檢察官聲請送強制戒治案件，不服臺灣臺南
地方法院九十一年度毒聲字第一七八八號中華民國九十一年十一月二十五日裁定（臺
灣臺南地方法院檢察署九十一年度聲戒字第五二五號），提起抗告，本院裁定如左：
      主      文
抗告駁回。
      理      由
一、抗告意旨略以：抗告人甲○○於民國（下同）九十一年八月八日因身體不適，由
    母親帶往某西藥房購買感冒頭痛藥與藥水，隔日下午抗告人因接獲電話，即前往
    臺南市○○○路○段七十四號四樓之六，會晤由高雄前來臺南遊玩之尤姓朋友，
    隨後即有警察臨檢，惟因抗告人確實有服用上開藥物，此有抗告人母親黃陳阿枝
    可以為證，為此提出抗告云云。
二、原裁定以：被告甲○○前因違反毒品危害防制條例案件，經依臺灣苗栗地方法院
    以八十七年度毒聲字第二六五號裁定送觀察、勒戒後，認無繼續施用毒品之傾向
    ，經上開檢察署檢察官於八十七年八月二十九日以八十七年度偵字第三六九七號
    為不起訴處分確定。惟被告又基於概括之犯意，自八十七年十一月中旬某日起，
    至八十七年十一月二十九日止，連續在其位於臺南縣永康市○○街四一五號十二
    樓之二住處等地，施用第二級毒品安非他命，為警於八十七年十一月二十九日，
    在臺南縣永康市○○路七○六巷十一號查獲，並經臺灣臺南地方法院以八十八年
    度易字第三四四一號判處有期徒刑六月，如易科罰金以三百元折算一日確定。詎
    被告猶不知悔改，於九十一年八月九日某時（或前三日），在臺南市○○○路○
    段七十四號四樓之六等處施用第二級毒品安非他命，為警於同日下午三時許查獲
    ，在臺南市刑警隊採尿送驗後，呈安非他命毒品陽性反應，被告固矢口否認上開
    犯行，惟查被告尿液經送臺南縣衛生局檢驗後呈安非他命陽性反應，有該局出具
    之尿液檢驗成績書附卷可考，並有第二級毒品安非他命扣案可參，復有不起訴處
    分書、刑事判決及刑案資料查註紀錄表在卷可佐，是其辯解不足採信，被告三犯
    毒品危害防制條例第十條第二項之施用第二級毒品罪，因而將被告甲○○裁定令
    入戒治處所施以強制戒治壹年。
三、經查：右揭事實，雖據抗告人於警訊及偵查中矢口否認，惟有扣案之第二級毒品
    安非他命毛重六十四點四公克可資佐證，又抗告人為警查獲後，經採尿送驗，呈
    嗎啡及甲基安非他命反應之事實，有臺南市衛生局檢驗成績書一紙附卷可稽，再
    被告前經強制戒治，於戒治中付保護管束期間，經聲請撤銷保護管束施以強制戒
    治期滿，有上開不起訴處分書及臺灣高等法院被告全國前案紀錄表在卷可查，其
    於五年內再犯毒品危害防制條例第十條第二項之罪，是原審依據毒品危害防制條
    例第二十條第三項但書規定，將被告甲○○令入戒治處所施以強制戒治壹年。本
    院經核其認事用法，均無不當，裁定亦稱妥適。抗告人雖稱「其母帶其至西藥房
    購買感冒藥水」，惟查被告年已三十七歲有餘，微染風寒，衡諸常情，儘可自行
    就醫，竟反需由其母帶往藥房購置藥物，明顯與一般經驗法則不合，當係脫罪卸
    責之詞。被告抗告意旨，空言主張原裁定不當云云，為無理由，應予駁回。
據上論斷，應依刑事訴訟法第四百十二條，裁定如主文。
中    華    民    國      九十一      年      十二      月    十一      日
                                  臺灣高等法院臺南分院刑事第六庭
                                      審判長法官  楊    明    章
                                            法官  戴    勝    利
                                            法官  顏    基    典
右正本證明與原本無異。
不得再抗告。
                                      法院書記官  呂    嘉    文
中    華    民    國      九十一      年      十二      月    十二      日
